---
title: "BEPS 小时强迫数据制作（全部站点）"
---

> 由 `Forcing_Hourly_Met_BEPS_Forest_sp12.Rmd` 推广而来，覆盖 `data-raw/Hourly/`
> 下全部 ~35 个站点（不再限定 EBF/ENF/MF/DBF 森林）。
>
> 关键改动：
> 1. 删除森林 `grep("EBF|ENF|MF|DBF")` 过滤，默认处理所有站点（仅排除 `sites_bad`）。
> 2. **冠层变量回退**：部分草地/农田站缺 `Ta_canopy/RH_canopy/WS_canopy`，
>    用 `coalesce_canopy()` 回退到塔层基础 `Ta/RH/WS`，保证强迫非全 NA。
> 3. 输出统一改名 `_ALL_`，版本号 `v20260614`。
>
> **依赖提醒**：`Flux hourly`、`lai` 两节依赖 `data/st_flux39_names.csv` 的 `site`
> 列。当前该列只填了森林站点，非森林站点为空 —— 这两节只会处理已映射的站点，
> 其余站点的 Met/土壤照常输出。要全站点出 Flux/LAI，请先补全 `site` 列。

```{r}
pacman::p_load(
  Ipaper, data.table, dplyr, lubridate,
  jsonlite, stringr,
  hydroTools, zoo,
  ggplot2, gg.layers, patchwork
)
devtools::load_all(".")

vars_met <- c("Ta_canopy", "RH_canopy", "WS_canopy", "Rs", "Rln_in", "Prcp")

fs <- dir2("data-raw/Hourly/", "*.csv") %>% sort()
sites <- str_site(fs)
names(fs) <- sites

sites_bad <- c(
  "EBF_亚热带常绿阔叶林_哀牢山", # 小时数据无降水 Prcp 列
  "DBF_温带落叶阔叶林_帽儿山", # 无 LE 观测，弃用 (README.md Notes)
  "MF_乔灌混交林_燕山" # 只有半年数据，剔除 (README.md Notes)
)
inds <- seq_along(sites) %>% setdiff(match(sites_bad, sites) %>% na.omit())

lst <- map(fs, \(f) read_ufile(f, nrows = 10))
lst_unit <- map(lst, "unit")
```

> 无hourly观测的站点
- `CRO_典型粮草_庆阳`
- `CRO_冬小麦夏玉米_栾城`

# PART1 变量单位概览

```{r, eval = FALSE}
unit2df <- function(d) {
  data.table(
    name = names(d), name_new = NA_character_,
    unit = unlist(d), unit_new = NA_character_, comment = ""
  )
}
write_json(lst_unit[inds], "data/Unit/ChinaFlux_Variable_Info_ALL_Hourly.json", pretty = TRUE)

res <- map(lst_unit[inds], unit2df)
r <- melt_list(res, "site")
fwrite(r, "data/Unit/ChinaFlux_Variable_Info_ALL_Hourly.csv", bom = TRUE) ## 后续没有采用该方案
```

> 检查各站变量是否齐全
```{r, eval = FALSE}
# 6 个核心气象变量的覆盖情况
vars_met <- c("Ta_canopy", "RH_canopy", "WS_canopy", "Rs", "Rln_in", "Prcp")
res <- lst_unit[inds] %>% map(\(d) select(d, any_of(vars_met)))
sapply(res, ncol) %>% table()
```


# PART2 数据保存

```{r}
# %% 1. 读取 + 统一单位
lst <- map(fs[inds], \(f) read_ufile(f, nrows = Inf))
lst2 <- map(lst, unify_unit_hourly)
lst_unit <- map(lst2, "unit")
lst_data <- map(lst2, "data")

write_json(lst_unit, "data/Unit/ChinaFlux_Variable_Info_ALL_Hourly.json", pretty = TRUE)
```

```{r}
res <- map(seq_along(lst_data), function(i) {
  site <- names(lst_data)[i]
  fprintf("[%d] %s\n", i, site)

  tryCatch(
    {
      d <- lst_data[[i]] %>%
        coalesce_canopy() %>% # 冠层缺测 → 回退基础 Ta/RH/WS
        add_time() %>%
        select_any(time, any_of(vars_met)) %>%
        mutate(site = site, .before = 1)

      # 30min → hourly
      # Prcp 是累计量，用 sum；其他瞬时量用 mean。
      # 旧实现 `mean(na.rm=TRUE) * N` 在组内有 NA 时会多算 N/N_present 倍（盘锦 NA=50% → 2x）
      vars_mean <- setdiff(names(d), c("site", "time", "Prcp"))
      d_hour <- d[, c(lapply(.SD, nanmean), .(Prcp = nansum(Prcp))),
        by = .(site, time = floor_date(time, "hour")), .SDcols = vars_mean
      ]
      arrange(d_hour, time)
    },
    error = function(e) {
      message(sprintf("[e, %d] %s", i, e$message))
    }
  )
})

df <- rbindlist(res)
# df[, .N, site]
# fwrite(df, f, bom = TRUE)

fout <- "data/BEPS/Forcing_Hourly_Met_sp31_v20260629.csv"

rename_forward <- function(d) {
  vars_old <- c("Ta_canopy", "RH_canopy", "WS_canopy", "Rs", "Rln_in", "Prcp")
  vars_new <- c("Ta", "RH", "WS", "Rs", "Rln_in", "Prcp")

  rename_with(d, \(nms) str_replace_all(nms, setNames(vars_new, vars_old)))
}
Met <- rename_forward(df) %>% check_bounds(scale = "hourly")

fwrite(Met, fout, bom = TRUE)
```

```{r}
# Met[Rs > 1370, .N, site] # 风速不应为负
# Met[site == "SAV_荒漠草原_达茂" & WS_canopy > 100, ]
```

```{r}
# rename_backward <- function(d) {
#   rename_with(d, \(nms) str_replace_all(nms, setNames(vars_old, vars_new)))
# }
```
