```{r}
pacman::p_load(
  Ipaper, data.table, dplyr, purrr, lubridate,
  jsonlite, stringr,
  hydroTools,
  ggplot2, gg.layers, patchwork
)
devtools::load_all(".")


fs <- dir2("data-raw/Daily/", "*.csv")
sites <- str_site(fs)
names(fs) <- sites

# sites_bad <- c("DBF_温带落叶阔叶林_帽儿山", "EBF_亚热带常绿阔叶林_哀牢山")
# inds_bad <- match(sites_bad, sites)
# inds <- grep("EBF|ENF|MF|DBF", sites) %>% setdiff(inds_bad)
```

# 1 PART1
```{r}
# lst <- map(fs, \(f) read_ufile(f, nrows = 10))
# lst_unit <- map(lst, "unit")
# write_json(lst_unit, "data/Unit/ChinaFlux_Variable_Info_ALL_Daily.json", pretty = TRUE)

# write_json(info, "./ChinaFlux_Variable_Info_Hourly.json", pretty = TRUE)
# write_json(info[inds], "./ChinaFlux_Variable_Info_Forest_Hourly.json", pretty = TRUE)
```

> 检查变量是否齐全

# 3 OUTPUT

> 多层/多探头土壤变量的处理缘由

逐站把多层、多探头的土壤观测压成单列，供模型驱动。**SM 与 G 采用不同策略**，
原因是二者的"多列"性质不同：

- **SM → `pick_layer1("SM")` 取最浅层（不平均）**。土壤湿度的多列多为*不同深度*，
  且同深度的重复探头质量参差，不能一律平均。典型对照：
  - **长岭** `SM_0_20_1` / `SM_0_20_2`：r=0.996、均值 0.554 vs 0.550，两线几乎重合
    ——是同层(0–20cm)真重复；
  - **固城** `SM_4cm_N` / `SM_4cm_S`：r≈0、均值 0.18 vs 0.52，S 长期处于 0.52–0.65
    近饱和，对华北旱作农田明显失真，判为**故障探头**。

  若像 G 那样盲目平均，固城会被坏探头拖偏。`pick_layer1` 取"最浅且列序靠前"的一层，
  恰好：固城选到合理的 `SM_4cm_N`（自动避开故障 S），长岭选到 `SM_0_20_1`（≈`_2`）。
  裸 `SM`（多层平均）深度记为 `Inf` 排最后，仅当无任何分层时才采用（如句容）。

- **G → `avg_layer("G")` 取行中位数 + 值域控制**。土壤热通量的多列基本是*同一深度的
  多块热通量板(HFP)*（如锦州 `G_8cm_1/2`、固城 `G_8cm_N/S`、盘锦 `G_1/2/3`，r 普遍
  0.7–0.97、均值接近），布设多块本就是为降低空间异质性，应**合成**。用中位数而非均值
  以抗单板坏值；并对单板施加 `|G|>100→NA` 值域控制（盘锦 2020 下半年仅剩单板、出现
  ±300~400 的坏值段，中位数无法剔除，靠值域控制清除）。
  > 注：盘锦原始 `Gs_1/2/3`（源自 `G1/G2/G3`）经判断为同一深度重复板，已在
  > `fix_flux_names` 统一改名为 `G_1/2/3` 后纳入合成。

> 加载所有站点数据
```{r}
lst <- map(fs, \(f) read_ufile(f, nrows = Inf))

lst2 <- map(lst, unify_unit_daily)
lst_unit <- map(lst2, "unit")
lst_data <- map(lst2, "data")
write_json(lst_unit, "data/Unit/ChinaFlux_Variable_Info_ALL_Daily.json", pretty = TRUE)
```

> 加载LAI数据
```{r}
st_full <- fread("data/st_flux39_names.csv")
st <- st_full[site %in% names(lst_data)]

# %% 3. lai
lst_LAI <- readRDS("data-raw/BEPS/LAI/ALL_LAI_GLASS&WHIT_1D_2000-2024_st341.rds")
df_LAI <- lst_LAI[st$site_old] %>%
  set_names(st$site) %>%
  melt_list("site")
```

## 3.1 FluxMet
```{r}
vars <- c(
  "date", "NEE", "RE", "GPP", "ET", "Rn", "Rs", "LE", "Hs",
  "Ta", "Ta_canopy", "RH", "RH_canopy", "WS", "WS_canopy", "Prcp"
)

data <- map(lst_data, \(d) {
  d %>%
    add_date() %>%
    add_ET() %>%
    check_bounds() %>%
    check_zero() %>% # RH/SM == 0 → NA（传感器故障/缺测）
    pick_layer1("SM", to = "SM_1") %>%
    avg_layer("G") %>% # 多块土壤热通量板取行中位数 → 单列 G
    select(date, any_of(vars), any_of("SM_1"), any_of("G")) %>%
    select(-any_of(starts_with(c("TS_0_", "TS_TCAV", "TS_105T"))))
})
sapply(data, names) %>% unlist() %>% table()

dat[site == "EBF_热带雨林_西双版纳" & Prcp >= 200, Prcp := NA_real_]

# 融入LAI数据
dat <- rbindlist(data, idcol = "site", fill = TRUE) %>%
  merge(df_LAI, by = c("site", "date"), all.x = TRUE)
fwrite(dat, "data-raw/Forcing_Daily_Flux_sp40_v20260615.csv", bom = TRUE)
```

版本2：逐站点的结果保存
```{r}
outdir <- "data-raw/Daily_FluxALL"
sites_bad <- c(
  # "CRO_冬小麦夏玉米_固城",
  # "CRO_春玉米_锦州",
  # "CRO_水稻_盘锦",
  # "GRA_人工垂穗披碱草_三江源",
  # "WSA_高寒灌丛_海北",
  "WET_崇明东滩"
) # ! 只跑bads

res <- foreach(d = lst_data, SITE = names(lst_data), i = icount()) %do% {
  # if (SITE %!in% sites_bad) return()
  runningId(i)

  d2 <- d %>%
    add_date() %>%
    add_ET() %>%
    check_bounds() %>%
    check_zero() %>% # RH/SM == 0 → NA（传感器故障/缺测）
    pick_layer1("SM", to = "SM_L1") %>%
    avg_layer("G") %>% # 多块土壤热通量板取行中位数 → 单列 G
    select(date, any_of(vars), any_of("SM_L1"), any_of("G"), starts_with(c("TS_", "SM_"))) %>%
    select(-any_of(starts_with(c("TS_0_", "TS_TCAV", "TS_105T"))))

  fout <- glue("{outdir}/{SITE}_Daily_FluxALL_v20260615.csv")
  fwrite(d2, fout, bom = TRUE)

  figure <- gsub(".csv", ".pdf", fout)
  print(figure)

  plot_variables(d2, figure, show = FALSE)
  d2
}
```


## 3.2 记录 SM_1 / G 的来源变量

```{r}
# SM_1 ← 每站选中的最浅层 SM；G ← 每站参与中位数合成的全部热通量板
prov_SM <- map(lst_data, \(d) layer1_var(d, "SM")) %>% keep(~ length(.x) > 0)
prov_G <- map(lst_data, \(d) layer_vars(d, "G")) %>% keep(~ length(.x) > 0)

write_json(prov_SM, "data/Unit/ChinaFlux_Convert_SM_1_Daily.json", pretty = TRUE)
write_json(prov_G, "data/Unit/ChinaFlux_Convert_G_Daily.json", pretty = TRUE)
```

```{r}
# outdir = "data-raw/Daily/BEPS"
# res = foreach(d = data, SITE = names(data), i = icount()) %do% {
#   print(SITE)
#   fout = glue("{outdir}/{SITE}_FluxLAISoil_Daily_v20260511.csv")
#   figure = gsub("csv", "pdf", fout)
#   plot_variables(r, figure, show = FALSE)
# }
```
