---
title: "BEPS 小时强迫数据制作（全部站点）"
---

> 由 `Forcing_Hourly_Met_BEPS_Forest_sp12.Rmd` 推广而来，覆盖 `data-raw/Hourly/`
> 下全部 ~35 个站点（不再限定 EBF/ENF/MF/DBF 森林）。
>
> 关键改动：
> 1. 删除森林 `grep("EBF|ENF|MF|DBF")` 过滤，默认处理所有站点（仅排除 `sites_bad`）。
> 2. **冠层变量回退**：部分草地/农田站缺 `Ta_canopy/RH_canopy/WS_canopy`，
>    用 `coalesce_canopy()` 回退到塔层基础 `Ta/RH/WS`，保证强迫非全 NA。
> 3. 输出统一改名 `_ALL_`，版本号 `v20260614`。
>
> **依赖提醒**：`Flux hourly`、`lai` 两节依赖 `data/st_flux39_names.csv` 的 `site`
> 列。当前该列只填了森林站点，非森林站点为空 —— 这两节只会处理已映射的站点，
> 其余站点的 Met/土壤照常输出。要全站点出 Flux/LAI，请先补全 `site` 列。

```{r}
pacman::p_load(
  Ipaper, data.table, dplyr, lubridate,
  jsonlite, stringr,
  hydroTools, zoo,
  ggplot2, gg.layers, patchwork
)
devtools::load_all(".")

str_site <- function(f) {
  str_extract(basename(f), ".*(?=_30min)")
}

tidy_unit <- function(d) {
  data.table(
    name = names(d), name_new = NA_character_,
    unit = unlist(d), unit_new = NA_character_, comment = ""
  )
}

plot_variables <- function(d, fout, ..., show = FALSE) {
  vars_common <- intersect(names(d), c("site", "name", "time", "date"))
  dat <- melt(d, vars_common)

  p <- ggplot(dat, aes(date, value)) +
    geom_line() +
    facet_wrap(~variable, scales = "free") +
    theme_bw()
  write_fig(p, fout, 14, 7, show = show)
}

# 冠层变量回退：缺 *_canopy 时用塔层基础观测填补
# - 同时存在：用基础值补冠层的 NA 空缺（fcoalesce）
# - 仅有基础：直接复制为 *_canopy
coalesce_canopy <- function(d) {
  fallback <- c(Ta_canopy = "Ta", RH_canopy = "RH", WS_canopy = "WS")
  for (cv in names(fallback)) {
    bv <- fallback[[cv]]
    if (!bv %in% names(d)) next
    # 强制转 numeric：某些站基础列全 NA 会被读成 logical，
    # 与 numeric 的 *_canopy 列直接 fcoalesce 会报「type logical vs double」
    if (cv %in% names(d)) {
      d[[cv]] <- data.table::fcoalesce(as.numeric(d[[cv]]), as.numeric(d[[bv]]))
    } else {
      d[[cv]] <- as.numeric(d[[bv]])
    }
  }
  d
}

fs <- dir2("data-raw/Hourly/", "*.csv")
sites <- str_site(fs)
names(fs) <- sites

# 已知问题站点，从 hourly 强迫中剔除（可按需增删）
sites_bad <- c(
  "EBF_亚热带常绿阔叶林_哀牢山", # 小时数据无降水 Prcp 列
  "DBF_温带落叶阔叶林_帽儿山",   # 无 LE 观测，弃用 (README.md Notes)
  "MF_乔灌混交林_燕山"          # 只有半年数据，剔除 (README.md Notes)
)
inds <- seq_along(sites) %>% setdiff(match(sites_bad, sites) %>% na.omit())
```

> 无hourly观测的站点
- `CRO_典型粮草_庆阳`
- `CRO_冬小麦夏玉米_栾城`

# PART1 变量单位概览

```{r}
lst <- map(fs, \(f) read_ufile(f, nrows = 10))
lst_unit <- map(lst, "unit")
write_json(lst_unit[inds], "data/Unit/ChinaFlux_Variable_Info_ALL_Hourly.json", pretty = TRUE)
```

> 检查各站变量是否齐全
```{r, eval = FALSE}
res <- map(lst_unit[inds], tidy_unit)
r <- melt_list(res, "site")
fwrite(r, "data/Unit/ChinaFlux_Variable_Info_ALL_Hourly.csv", bom = TRUE)

# 6 个核心气象变量的覆盖情况
vars_need <- c("Ta_canopy", "RH_canopy", "WS_canopy", "Rs", "Rln_in", "Prcp")
res <- lst_unit[inds] %>% map(\(d) select(d, any_of(vars_need)))
sapply(res, ncol) %>% table()
```


# PART2 数据保存

```{r}
# %% 1. 读取 + 统一单位
lst <- map(fs[inds], \(f) read_ufile(f, nrows = Inf))
lst2 <- map(lst, unify_unit_hourly)
lst_unit <- map(lst2, "unit")
lst_data <- map(lst2, "data")

write_json(lst_unit, "data/Unit/ChinaFlux_Variable_Info_ALL_Hourly.json", pretty = TRUE)
```

## Met hourly

```{r}
vars_need <- c("Ta_canopy", "RH_canopy", "WS_canopy", "Rs", "Rln_in", "Prcp")

res <- map(1:length(lst_data), function(i) {
  site <- names(lst_data)[i]
  fprintf("[%d] %s\n", i, site)

  tryCatch({
    d <- lst_data[[i]] %>%
      coalesce_canopy() %>% # 冠层缺测 → 回退基础 Ta/RH/WS
      add_time() %>%
      select_any(time, any_of(vars_need)) %>%
      mutate(site = site, .before = 1)

    # 30min → hourly
    d_hour <- d[
      , c(lapply(.SD, \(x) mean(x, na.rm = TRUE)), .N),
      .(site, time = floor_date(time, "hour"))
    ] %>%
      mutate(Prcp = Prcp * N) %>%
      select(-N) # Prcp 是累积量

    d_hour[is.na(Prcp), Prcp := 0.0]
    d_hour <- d_hour %>% mutate(across(-c(site, time, Prcp, Rln_in), \(x) na_interp(time, x)))
    arrange(d_hour, time)
  }, error = function(e) {
    message(sprintf("[e, %d] %s", i, e$message))
  })
})

df <- rbindlist(res)
fwrite(df, "data-raw/Forcing_Hourly_Met_sp31_v20260614.csv", bom = TRUE)
```
